【裁判字號】    97,易,471
【裁判日期】    970806
【裁判案由】    違反電業法
【裁判全文】
臺灣屏東地方法院刑事判決               97年度易字第471號
公  訴  人  臺灣屏東地方法院檢察署檢察官
被      告  甲○○
                    （現因另案於臺灣屏東監獄執行中）
            乙○○
                    （現因另案於臺灣屏東監獄執行中）
上列被告等因違反電業法案件，經檢察官提起公訴（96年度偵字
第5828號、97年度偵緝字第134 號），本院判決如下：
    主  文
甲○○共同竊盜，累犯，處有期徒刑壹年貳月。
乙○○共同竊盜，處有期徒刑壹年。
    事  實
一、甲○○前於民國86年間因煙毒案件，經本院以87年度訴字第
    55號判決判處應執行有期徒刑3 年4 月確定，於87年8 月13
    日入監執行，於89年10月26日因縮短刑期假釋出監（殘刑有
    期徒刑1 年6 月又29日），並付保護管束；又於保護管束期
    間內再犯施用毒品案件，經撤銷保護管束，另經本院以90年
    度易字第848 號判決判處有期徒刑6 月確定，甲○○復入監
    執行並接續執行上開殘刑，嗣於93年4 月13日縮刑期滿執行
    完畢，隔日出監。詎其不知悔改，復與乙○○基於共同意圖
    為自己不法所有之竊盜犯意聯絡，於96年7 月28日上午某時
    ，由甲○○騎乘車牌號碼PLR-728 號重型機車搭載乙○○共
    同前往屏東縣內埔鄉○○路824 巷120 之1 號旁之大新村高
    幹13中左30右2 –A4號電線桿，以不詳方式，竊取臺灣電力
    股份有限公司（下稱臺電公司）架設於上述電線桿之銅玻璃
    電線長約664 公尺（價值約新臺幣（下同）19,601元），得
    手後，2 人共同將所竊得之電線攜往不知情之丁○所有屏東
    縣內埔鄉○○路824 巷120 之1 號建物內，焚燒上開電線塑
    膠外皮。嗣於同日上午5 時20分許，遭丁○當場發現記下車
    號後報警，甲○○旋即騎乘上開重型機車搭載乙○○逃離現
    場，經警循線查獲上情。
二、案經屏東縣警察局內埔分局報請臺灣屏東地方法院檢察署檢
    察官偵查起訴。
    理  由
壹、程序部分
一、按「除簡式審判程式、簡易程式及第三百七十六條第一款、
    第二款所列之罪之案件外，第一審應行合議審判。」此刑事
    訴訟法第284 條之1 定有明文。又本件檢察官起訴被告2 人
    所犯係刑法第320 條第1 項之竊盜罪，屬於刑事訴訟法第37
    6 條第2 款所定之罪，是依上開規定，即由本院獨任進行審
    判程序，就此合先敘明。
二、按被告以外之人於審判外之言詞或書面陳述，除法律有規定
    者外，不得作為證據；又被告以外之人於審判外之陳述，雖
    不符前4 條之規定，而經當事人於審判程序同意作為證據，
    法院審酌該言詞陳述或書面陳述作成時之情況，認為適當者
    ，亦得為證據。當事人、代理人或辯護人於法院調查證據時
    ，知有第159 條第1 項不得為證據之情形，而未於言詞辯論
    終結前聲明異議者，視為有前項之同意，刑事訴訟法第159
    條第1 項、第159 條之5 分別定有明文。本件證人丙○○、
    馮福全、丁○於警偵訊中之證言、被告甲○○、乙○○於偵
    訊中轉換為證人身分具結之證言、偵查報告、贓物認領保管
    單、臺電公司配電線路失竊現場調查報告表、刑事案件報案
    證明刑事申請書、車籍查詢資料表等均為前開刑事訴訟法第
    159 條第1 項之傳聞證據，惟被告2 人於本院言詞辯論終結
    前並未就其證據能力聲明異議，依前開刑事訴訟法第159 條
    之5 第2 項之規定，上開陳述亦有證據能力。
貳、實體部分
一、訊據被告2 人固坦承有於96年7 月28日上午騎乘機車經過屏
    東縣內埔鄉○○路824 巷120 之1 號，惟均矢口否認有何竊
    盜犯行，被告甲○○辯稱：當日是自己一個人騎摩托車去，
    伊看裡面有火，才進去裡面看，當時沒有看到被告乙○○，
    後來看到有人追來，伊就騎車號為PLR-728 號之摩托車搭載
    被告乙○○騎走，伊不知道裡面燒的電線係從何來云云。被
    告乙○○則辯稱：被告甲○○當日早上5 、6 點的時候，騎
    摩托車去伊住處直接載伊前往上開地點，被告甲○○先下去
    ，帶伊進去裡面，就看到電線已經在燒了，後來有人過來，
    伊就跟隨被告甲○○後面跑走，之後伊有問被告甲○○到底
    電線是何人的，被告甲○○說是他去拿來的，伊則從頭至尾
    均不知道該電線的事情云云。惟查：
  (一)於上開時、地，確有2 名男子以蹲姿燃燒本件電線，並因證
    人丁○當場發現，該2 人旋即騎乘機車逃離現場，證人丁○
    並記下該車車號為PLR-728 號一情，業經證人丁○於警詢及
    本院審理中證述明確（見警卷第10、11頁，本院卷第43頁）
    ；且當時騎乘上開機車逃離現場者確為被告2 人，亦經被告
    2 人所自承。足證證人丁○於上開時間親眼所見在上開地點
    燃燒本件失竊之電線者確為被告2 人，被告2 人辯稱伊等進
    去裡面時該電線已經燃燒，伊等不知道該電線從何而來云云
    ，顯屬卸責之詞，不足可採。
  (二)又被告乙○○於上開時間之前一日即96年7 月27日晚間，曾
    前往證人丙○○家中，對其邀約一同剪電線，並提及說如果
    隔日伊在「那邊」有剪到的話，叫證人丙○○去伊說的「那
    邊」請吃毒品一節，業經證人丙○○於警偵訊及本院審理中
    證述明確且前後完全一致（見警卷第3 至第5 頁、偵卷第11
    至第13頁、本院卷第44頁）。又被告乙○○上述對證人丙○○所說要剪電線的「那邊」即警卷第18、19頁的照片所拍攝
    之地點（即屏東縣內埔鄉○○路824 巷120 之1 號），亦經
    證人丙○○於本院審理中結證清楚（見本院卷第44頁）。另
    被告乙○○亦於偵訊中自承與證人丙○○並無任何仇恨，經
    常聯繫（見偵卷第5 、6 頁），足證證人丙○○斷無不顧其
    與被告乙○○長久之友誼，虛捏不堪之情節故為誣指被告乙○○之動機或必要。以上足證被告乙○○確實有於探訪證人
    丙○○的隔日前往上開地點竊取電線。被告乙○○所辯稱係
    被告甲○○騎乘機車帶伊前往上開地點，伊一進去就看到電
    線已經在燒，伊則從頭至尾均不知道該電線的事情云云，均
    屬推卸於被告甲○○一人之詞，全不足採。
  (三)被告甲○○確實有竊取本件電線並將之載往上開地點燃燒一
    情，亦經共同被告乙○○轉換為證人身分於警詢及本院審理
    中證述明確（見警卷第8 頁、本院卷第45頁背面）。顯證被
    告甲○○所辯伊不知道裡面燒的電線係從何來云云，亦非實
    情。
  (四)再查，被告甲○○就其當日之行徑係供稱：「那天早上4 、
    5 點到案發地點，我自己一個人去，我騎摩托車PLR-728 ，
    我看裡面有火，我進去裡面看，當時沒有看到被告乙○○，
    後來看到有人來了，我就騎摩托車一個人要跑走的時候，突
    然後座有人跳上來，跟我說喂喂，就是被告乙○○，我們兩
    個人就騎走了。」（見本院卷第32頁）；此與被告乙○○就
    其當日之行徑供稱：「被告甲○○去家裡找我，早上5 、6
    點的時候，騎摩托車去我南平巷的住處找我，當時我在睡覺
    ，他叫我出來，直接載我過去，一起下去看人家燒電線，我
    也不知道他在做什麼，被告甲○○先下去，帶我進去裡面，
    看到電線已經在燒了，我有問他作何用，他沒有說，但是後
    來有人來了，我們就跑了，我就跟他後面跑走了，我就是給
    他載」（見本院卷第32頁）等語不無齟齬與矛盾之處，亦可
    證明被告2人上開辯解應有隱瞞及不實之處。
  (五)綜上所述，被告2 人所辯上情均不足採信。本案事證明確，
    被告2人之犯行洵堪認定，應依法論科。
二、論罪科刑：
  (一)臺電公司係應一般需用供給電能之事業經營之人，為電業經
    營者，被告2 人於96年7 月28日上午某時，在屏東縣內埔鄉
    ○○路824 巷120 之1 號旁之大新村高幹13中左30右2 –A4
    號電線桿，以不詳方式，所共同竊取之銅玻璃電線長約664
    公尺，係臺電公司所架設於電線桿上之電纜線，係供傳輸電
    力之用，屬電業法所稱之電線。
  (二)核被告2 人所為，係犯刑法第320 條第1 項之竊盜罪，與電
    業法第105 條之竊取電線罪。
  (三)共同正犯：被告2 人就上開犯行，有犯意聯絡及行為分擔，
    為共同正犯。
  (四)法條競合：電業法係以開發國家電能動力，調節電力供應，
    發展電業經營，維持合理電價，增進公共福利為其立法目的
    ，且該法第105 條乃針對行為人竊盜或損壞電桿、電線、變
    壓器或其他供電設備者而設有特別處罰規定，故電業法第10
    5 條與刑法竊盜罪二者間當屬法規競合之特別關係，應優先
    適用前揭電業法之規定，是本件被告2 人所為，應論以電業
    法第105 條之竊取電線罪，並依刑法第320 條第1 項之規定
    從重處斷。
  (五)累犯：被告甲○○前於86年間因煙毒案件，經本院以87年度
    訴字第55號判決判處應執行有期徒刑3 年4 月確定，於87年
    8 月13日入監執行，於89年10月26日因縮短刑期假釋出監（
    殘刑有期徒刑1 年6 月又29日），並付保護管束；又於保護
    管束期間內再犯施用毒品案件，經撤銷保護管束，另經本院
    以90年度易字第848 號判決判處有期徒刑6 月確定，甲○○
    復入監執行並接續執行上開殘刑，嗣於93年4 月13日縮刑期
    滿執行完畢，隔日出監一情，有臺灣高等法院被告前案紀錄
    表1 紙附卷可憑，其於有期徒刑執行完畢後，5 年以內故意
    再犯有期徒刑以上之罪，為累犯，應依法加重其刑。
  (六)科刑：本院審酌被告2 人均有多起毒品與竊盜前科紀錄，素
    行非佳，不思以己力正當謀生，反圖不勞而獲，自應受相當
    之刑事非難，且其2 人犯後仍飾詞狡辯犯行，態度不佳及渠
    等犯罪動機、目的、手段、所生危害，並兼衡其品行、生活
    狀況、智識程度等一切情狀，各量處如主文所示之刑，以資
    懲戒。
據上論斷，應依刑事訴訟法第284 條之1 、第299 條第1 項前段
，電業法第105 條，刑法第11條前段、第28條、第320 條第1 項
、第47條第1 項，判決如主文。
本案經檢察官顏珮珊到庭執行職務。
中    華    民    國    97    年    8     月    6     日
                  刑事第一庭    法  官  羅培毓
以上正本證明與原本無異。
如不服本判決應於收受本判決送達後十日內向本院提出上訴書狀，
其未敘述上訴理由者，並得於提起上訴後十日內向本院補提理由
書狀（均須按他造當事人之人數附繕本）「切勿逕送上級法院」
中    華    民    國    97    年    8     月    6     日
                                書記官  呂坤宗
附錄本件判決論罪科刑法條：
中華民國刑法第320條
（普通竊盜罪、竊佔罪）
意圖為自己或第三人不法之所有，而竊取他人之動產者，為竊盜
罪，處 5 年以下有期徒刑、拘役或 5 百元以下罰金。
意圖為自己或第三人不法之利益，而竊佔他人之不動產者，依前
項之規定處斷。
前二項之未遂犯罰之。


司法院資訊處製作；財團法人民間司法改革基金會備份。
